臺灣臺中地方法院民事裁定
111年度聲字第244號
聲  請  人  曾雅晴即曾淑貞


相  對  人  華南商業銀行股份有限公司

法定代理人  張振芳  
上列當事人間聲請停止執行事件，本院裁定如下：
    主    文
聲請人供擔保新臺幣壹拾柒萬玖仟伍佰陸拾捌元後，本院111年
度司執字第78801號強制執行事件之強制執行程序，於本院111年
度訴字第2243號債務人異議之訴事件訴訟程序終結（判決確定、
和解或撤回）前，應暫予停止。　
    理    由
一、按提起異議之訴時，法院因必要情形，或依聲請定相當並確
    實擔保，得為停止強制執行之裁定，強制執行法第18條第2
    項定有明文。依此規定，只須當事人提起異議之訴，在該異
    議之訴確定前，法院如認有必要，得依職權不命供擔保、或
    命供擔保，或依聲請定相當並確實之擔保，為停止強制執行
    之裁定。法院裁量有無必要情形時，應就異議之訴在法律上
    是否顯無理由，以及如不停止執行，將來是否難於回復執行
    前之狀態，及倘予停止執行是否無法防止債務人濫行訴訟以
    拖延執行，使債權人之權利無法迅速實現等情予以斟酌，資
    以平衡兼顧債務人與債權人之利益（最高法院105年度台抗
    字第544號裁定參照）。又法院依強制執行法第18條第2項定
    擔保金額而准許停止強制執行之裁定者，該項擔保係備供債
    權人因停止執行所受損害之賠償，其數額應依標的物停止執
    行後，債權人未能即時受償或利用該標的物所受之損害額，
    或其因另供擔保強制執行所受之損害額定之，非以標的物之
    價值或其債權額為依據（最高法院95年度台抗字第104號、9
    2年度台抗字第480號、91年度台抗字第429號裁定參照）。
    申言之，應以債權人因執行程序之停止，致原預期受償之時
    間延後所生之損害，為定擔保數額之依據。而依通常社會觀
    念，使用金錢之對價即為利息，執行債權倘為金錢債權，債
    權人因執行程序停止，致受償時間延後，可認係損失停止期
    間利用該債權總額所能取得之利息。
二、聲請意旨略以：相對人前執臺灣雲林地方法院98年度司執字
    第5462號債權憑證，向鈞院民事執行處聲請對聲請人所有郵
    局存款及坐落臺中市○區○○○段000地號（面積150平方公尺、
    權利範圍10分之2）土地（下稱系爭土地）聲請強制執行，
    經鈞院以111年度司執字第78801號受理中（下稱系爭執行事
    件)，而於民國111年7月6日完成拍賣最低價額詢價鑑定，尚
    未終結。因兩造間就相對人所執行之債權、利息、違約金之
    債權債務關係仍有糾葛，上開執行標的不動產一旦遭拍賣，
    勢難回復原狀，而聲請人已向鈞院提起債務人異議之訴，爰
    依強制執行法第18條第2項規定，請求裁定准予供擔保停止
    強制執行等語。
三、經查，相對人執臺灣雲林地方法院98年度司執字第5462號債
    權憑證為執行名義，向本院聲請對聲請人之財產為強制執行
    ，經本院以系爭執行事件受理在案，強制執行程序尚未終結
    ，且聲請人已對相對人提起債務人異議之訴，現由本院111
    年度訴字第2243號審理中等情，業經本院調取上開執行卷宗
    及民事審理卷宗查閱屬實，另依上開債務人異議之訴及強制
    執行卷宗內所附之證據資料所示，可認聲請人之主張尚無顯
    無理由之情形，且系爭執行事件已查封聲請人所有系爭土地
    ，如不停止執行，將來確有難於回復執行前狀態之危險，而
    有暫予停止執行之必要，是認聲請人聲請停止前開強制執行
    之程序，於法尚無不合。揆諸前揭最高法院見解及說明，本
    院酌定擔保金額時，應斟酌相對人因停止執行後，未能即時
    受償所受之損害額定之，即可能因無法運用該筆資金而發生
    相當於利息之損失，而該利息之利率應依民法法定利率即年
    息5%計算為適當。爰審酌相對人聲請強制執行之債權額為新
    臺幣（下同）1,077,407元，衡諸聲請人所提系爭本案訴訟
    標的金額尚未超過165萬元，屬不得上訴第三審之事件，及
    參照各級法院辦案期限實施要點第2條規定，推定上開民事
    事件至第二審終結之訴訟期間為3年4個月（該要點第2條規
    定民事通常程序第一審審判案件期限1年4個月，第二審審判
    案件期限2年），則相對人因停止執行而未能即時受償所可
    能受之損害額應為179,568元【計算式：1,077,407元×5%×（
    3＋4/12）=179,568元，元以下4捨5入】。本院綜合上情，認
    聲請人所應供擔保之金額，當以179,568元為適當。
四、依強制執行法第18條第2項，裁定如主文。　
中　　華　　民　　國　　111 　年　　8 　　月　　30　　日
                  民事第五庭    法  官  許惠瑜
以上正本係照原本制作。　　
如不服本裁定應於送達後10日內向本院提出抗告狀(須附繕本)，
並繳納抗告費新臺幣1,000元。　
中　　華　　民　　國　　111 　年　　8 　　月　　30　　日
                                書記官  高偉庭